# 请教陈老师，融资租赁公司购入融资租赁资产的账务处理及减值计提

提问人：151330243 时间：2019-12-22 08:05:07
陈老师您好：
现有融资租赁公司 A 购入另一融资租赁公司 B 的融资租赁资产。
资产概况如下：租赁资产本金余额 12 亿，利息 1.3 亿，本息合计 13.3亿元。租赁资产合同期限 36-60 期不等，以 36 期为主。
租赁资产购入方式：A 与B 签订债权转让协议，A 拟支付 11 亿元作为标的资产债权的对价。该部分租赁资产还款计划为按月还款，共 59 期。IRR为 7.24%。
风险管控措施：不变更 B公司的客户的还款方式，客户仍向 B 公司归还租金，B 按月支付给 A 公司；B 负责标的债权的贷后管理，A 不支付任何费用；A 公司对 B 公司账户进行监管，不定期核查债权的清收及收款账户的收付明细；B公司每月不能足额偿还部分，由其母公司每月最后一个工作日前补足。
A 公司购入后账务核算：
借：长期应收款-应收融资租赁款－售后租回-本金
长期应收款-应收融资租赁款－售后租回-利息
贷：未实现融资收益－应收融资租赁款－售后租回
长期应收款－应收融资租赁款－售后租回-递延销项税
银行存款
其他应付款-其他-租赁保证金
年末按照预期信用损失模型（违约概率违约损失率风险敞口），计提减值准备：
借：信用减值损失-坏账准备-长期应收款
贷：坏账准备－长期应收款
请问陈老师： 1 、A公司确认此项资产为长期应收款，按照 B 公司每期的利息权重去分摊 A 公司应分摊的利息。确认每期的利息收入进主营业务收入，这样处理合理吗？
2 、A 公司只是按照自己的历史违约概率和违约损失率去计算减值，是否不合理，是否应将 B 公司的风险因素考虑进去再合理计提信用减值呢？
谢谢陈老师。

回答人：chenyiwei
1 、A 公司应考虑其是否完全承接了对该租赁应收款所有权上的主要风险与报酬，以及是否具备对该金融资产的控制权，以确定是否直接确认为一项租赁应收款，还是基于该项金融资产质押对 B 公司发放的贷款。
2 、由于款项通过 B 公司代收代付，即使对 B 公司而言满足终止确认条件，A 公司也因考虑代收代付过程中 B 公司的其他事项可能导致的风险，如 B公司可能因为其他诉讼、仲裁事项导致这部分租赁应收款的归集账户被冻结等风险，A 公司不应只是按照自己的历史违约概率和违约损失率去计算减值。

提问人：151330243 时间：2019-12-22 08:05:07
谢谢陈老师，经后续了解 A 公司承接了对该租赁应收款所有权上的报酬，但未承接相应的主要风险，实为基于该项金融资产质押对 B 公司发放的贷款。但因A 公司为非金融机构，无法放入贷款核算，所以放入了长期应收款核算。但因 A 公司主业为融资租赁业务，放入长期应收款核算容易导致主业收入不真实，请问陈老师是否可放入其他应收款和其他业务收入核算呢？

回答人：chenyiwei
可列报为其他资产。